---
title: "Zadanie do laboratorium 12"
author: Maksymilian Odziemczyk
date: 14 stycznia 2021
output: html_notebook
---

```{r, include=FALSE}
library(ggplot2)
```
#### **Dane**
Do wykonania zadania należy wykorzystać dane znajdujące się w pliku goats.txt. Dane przedstawiają wyniki eksperymentu z dwoma sposobami opieki nad młodymi kozami.

#### **Wczytanie danych**
```{r}
goats <- read.table("goats.txt", header = TRUE)
```
#### **Podgląd ramki**
```{r}
head(goats)
```

#### **Analiza**
Sprawdzono czy intensywna opieka nad kozami przyczynia się do większego wzrostu wagi.

#### **Histogram wagi początkowej**
```{r, echo=FALSE}
h <- hist(x = goats$WeightInitial, main = " ", xlab = 'waga początkowa [kg]', ylab ='liczba kóz', breaks=20)
```
#### **Wykres pudełkowy**
```{r}
boxplot(Weightgain~Treatment, goats,
        col=c("green","blue"),
        xlab="rodzaj opieki",
        ylab = "przyrost wagi [kg]")


```

Średni przyrost wagi w grupie kontrolnej wynosi:

\## [1] 5.55

Średni przyrost wagi w grupie poddanej intensywnej opiece wynosi:

\## [1] 6.85
\newpage

#### **Wykres punktowy**

```{r, echo=FALSE}
g <- ggplot()
points1 <- geom_point(data = goats, aes(x = WeightInitial, y = Weightgain, colour = "#F8766D"), size = 3)
#points2 <- geom_point(data = goats, aes(x = WeightInitial, y = Weighgain, colour = "#00BFC4"), size = 3) do standardowej wartości
g + points1 + scale_color_discrete(name = "Treatment", labels = c("intensive", "standard"))
```
Zbadano również korelację pomiędzy wagą początkową a przyrostem wagi:
```{r corr, echo=FALSE}
cor.test(goats$WeightInitial, goats$Weightgain)
```
#### **Wnioski**
Na podstawie wykonanej analizy stwierdzono:

- rozkład początkowych wag jest bliski rozkładowi jednorodnemu,
- kozy poddane intensywnej opiece zyskały więcej na wadze,
- przyrost wagi jest ujemnie skorelowany z wagą początkową kozy.